【裁判字號】    95,上訴,665
【裁判日期】    950522
【裁判案由】    違反毒品危害防制條例
【裁判全文】
臺灣高等法院高雄分院刑事判決         95年度上訴字第665號
上  訴  人  臺灣屏東地方法院檢察署檢察官
被      告  甲○○
                    （現另案在屏東看守所羈押中）
上列上訴人因被告違反毒品危害防制條例案件，不服臺灣屏東地
方法院94年度訴字第1109號中華民國95年3 月1 日第一審判決（
起訴案號：臺灣屏東地方法院檢察署94年度毒偵字第2520號，移
送併辦案號：同檢察署94年度速偵字第151 號、95年度毒偵字第
510 號），提起上訴，本院判決如下：
    主  文
原判決撤銷。
甲○○連續施用第一級毒品，累犯，處有期徒刑壹年，扣案之注
射針筒壹支（編號五五二）沒收銷燬，注射針筒壹支（編號五五
一）沒收。又連續施用第二級毒品，累犯，處有期徒刑捌月，扣
案之殘渣袋壹只沒收銷燬。應執行有期徒刑壹年陸月，扣案之注
射針筒壹支（編號五五二）及殘渣袋壹只均沒收銷燬，注射針筒
壹支（編號五五一）沒收。
    事  實
一、甲○○曾於民國（以下同）91年間犯竊盜罪，經台灣高雄地
    方法院以91年度易字第359 號判決判處有期徒刑7 月，緩刑
    3 年確定；復於91年間因竊盜案件，經台灣高雄地方法院以
    91年度易字第1246號判決判處有期徒刑4 月確定；又於92年
    間因竊盜案件，經台灣高雄地方法院以92年度簡上字第89號
    判決判處有期徒刑8 月確定，上開宣告緩刑部分因而遭撤銷
    並與前案接續執行，自92年8 月3 日起入監服刑，到93年10
    月14日因縮短刑期假釋出監，嗣上開假釋遭撤銷，再於94年
    4 月29日入監服刑，而於94年9 月12日縮刑期滿執行完畢。
    另其於92年間因施用毒品案件，經台灣高雄地方法院以92年
    度毒聲字第1376號裁定送觀察、勒戒後，認無繼續施用毒品
    之傾向，於92年11月3 日觀察、勒戒執行完畢出勒戒所，由
    臺灣屏東地方法院檢察署檢察官於同日以92年度毒偵字第14
    46號不起訴處分確定。詎其猶不知悛悔，於觀察、勒戒執行
    完畢釋放後5 年內，復基於施用第一級毒品海洛因及施用第
    二級毒品甲基安非他命之概括犯意，自94年9 月20日某時許
    起，在屏東縣新園鄉○○村○○路117 巷29號住處內及屏東
    縣東港鎮華僑市場公廁內等地，以將第一級毒品海洛因摻在
    香菸內吸食之方式，及將安非他命置於玻璃球內加熱燒烤再
    吸食所產生煙霧之方式，連續施用第一、二級毒品海洛因、
    甲基安非他命多次，約每隔3 、4 天施用1 次，嗣於：（一
    ）94年10月2 日19時許，因形跡可疑為警在屏東縣東港鎮○
    ○路217 號前攔檢而查獲，並扣得內有第二級毒品甲基安非
    他命之殘渣袋1 只。（二）又於94年12月16日9 時20分許，
    為警持搜索票在屏東縣新園鄉○○村○○路117 巷29號查獲
    ，並扣得內有第一級毒品海洛因殘留之注射針筒1 支（編號
    55 2) 及其所有供預備施用第一級毒品海洛因用之空注射針
    筒1支 （編號551)。（三）又於95年1 月18日12時許，在屏
    東縣東港鎮○○路1 號，因行跡可疑，又為警採尿送驗而查
    獲。
二、案經屏東縣警察局潮州分局、東港分局分別移送臺灣屏東地
    方法院檢察署檢察官偵查起訴及移送併辦。
    理  由
一、上揭施用第一、二級毒品之事實，業據被告甲○○於警詢、
    偵查、原審及本院審理時坦承不諱，並有第二級毒品甲基安
    非他命殘渣袋1 只、內有第一級毒品海洛因殘留之注射針筒
    1 支及空注射針筒1 支扣案可稽，且被告甲○○於94年10月
    2 日19時38分許為警所採集之尿液檢體，經送請臺灣檢驗科
    技股份有限公司以酵素免疫分析法及氣相層析質譜儀法檢驗
    ，結果呈甲基安非他命及嗎啡陽性反應，有該公司94年10月
    14日編號KH2005A0000000號濫用藥物尿液檢驗報告1 紙（見
    94年度毒偵字第2520號卷第22頁）在卷足憑；又被告甲○○
    於94年12月16日12時10分許為警所採集之尿液檢體，經送請
    臺灣檢驗科技股份有限公司以酵素免疫分析法及氣相層析質
    譜儀法檢驗，結果呈嗎啡陽性反應，亦有該公司94年12月28
    日編號KH2005C0000000號濫用藥物尿液檢驗報告1 紙（見原
    審卷第29頁）在卷足憑，再扣案之殘渣袋1 只，經屏東縣警
    察局潮州分局依臺灣尖端先進生技醫藥股份有限公司製造之
    毒品簡易快速篩檢試劑初步檢驗，結果呈甲基安非他命反應
    ，有該分局毒品類初步檢驗結果報告表1 紙（見潮州分局潮
    警刑字第0940002749號卷第9 頁）附卷可稽；扣案之注射針
    筒1 支（編號552)，經送請高雄醫學大學附設中和紀念醫院
    以薄層色層分析法及氣體色層－質譜分析法檢驗，結果呈第
    一級毒品海洛因陽性反應，有該院檢驗報告1 紙（見原審卷
    第53頁）附卷可稽；又被告甲○○於95年1 月18日12時許，
    在屏東縣東港鎮○○路1 號，因行跡可疑，又為警查獲採尿
    檢驗呈甲基安非他命及嗎啡陽性反應，有初步檢測報告相片
    可憑，該尿液經送請臺灣檢驗科技股份有限公司檢驗結果呈
    嗎啡陽性反應，有該公司95年2 月9 日編號KＺ000000000000
    號濫用藥物尿液檢驗報告1 紙在卷足憑，堪信被告甲○○上
    開自白確與事實相符。又被告甲○○先前於92年間因施用毒
    品案件，經台灣高雄地方法院以92年度毒聲字第1376號裁定
    送觀察、勒戒後，認無繼續施用毒品之傾向，於92年11月3
    日觀察、勒戒執行完畢出勒戒所，由臺灣屏東地方法院檢察
    署檢察官於同日以92年度毒偵字第1446號不起訴處分確定等
    情，有臺灣屏東地方法院檢察署檢察官92年度毒偵字第1446
    號不起訴處分書（見94年度毒偵字第2520號卷第23頁）、全
    國施用毒品案件紀錄表及臺灣高等法院被告前案紀錄表各1
    份在卷足憑，本件事證已臻明確，被告甲○○於觀察、勒戒
    執行完畢釋放後5 年內，再犯本件連續施用第一級毒品海洛
    因及第二級毒品甲基安非他命之犯行已堪認定。
二、海洛因為毒品危害防制條例第2 條第2 項第1 款明定之第一
    級毒品；甲基安非他命為同條例第2 條第2 項第2 款明定之
    第二級毒品，均不得持有及施用，核被告甲○○所為，係犯
    毒品危害防制條例第10條第1 項之施用第一級毒品罪及同條
    第2 項之施用第二級毒品罪。其施用前、後持有第一級毒品
    海洛因及第二級毒品甲基安非他命之低度行為，應分別為其
    施用第一級毒品海洛因及第二級毒品甲基安非他命之高度行
    為所吸收，不另論罪；其先後多次施用第一級毒品海洛因及
    第二級毒品甲基安非他命犯行，時間緊接、犯罪構成要件相
    同，顯然基於概括犯意反覆為之，均為連續犯，應依刑法第
    56條之規定各論以一罪；公訴人雖僅就被告甲○○於94年10
    月2 日20時25分許往前回溯72小時內之某時，所為之施用第
    一、二級毒品部分提起公訴，惟被告甲○○其餘如事實欄所
    載之多次施用毒品犯行，即併案之被告甲○○自94年9 月20
    日19時許起至同年10月2 日某時許止，有為連續施用第二級
    毒品甲基安非他命之犯行，及被告甲○○又於95年1 月18日
    12時許，在屏東縣東港鎮○○路1 號，因行跡可疑，又為警
    採尿送驗而查獲施用第一、二級毒品犯行，與原起訴之施用
    毒品海洛因、甲基安非他命部分，為連續犯關係，依審判不
    可分原則，上開併案部分之施用毒品部分均為起訴效力所及
    ，本院自均得併予審判，附此敘明。被告甲○○所犯施用第
    一級毒品罪及施用第二級毒品罪2 罪間，犯意各別、行為互
    殊，應予分論併罰。再被告甲○○曾於91年間因竊盜案件，
    經台灣高雄地方法院以91年度易字第359 號判決判處有期徒
    刑7 月，緩刑3 年確定；復於91年間因竊盜案件，經台灣高
    雄地方法院以91年度易字第1246號判決判處有期徒刑4 月確
    定；又於92年間因竊盜案件，經台灣高雄地方法院以92年度
    簡上字第89號判決判處有期徒刑8 月確定，上開宣告緩刑部
    分因而遭撤銷並與前案接續執行，自92年8 月3 日起入監服
    刑，迄93年10月14日因縮短刑期假釋出監，嗣上開假釋遭撤
    銷，再於94年4 月29日入監服刑，而於94年9 月12日縮刑期
    滿執行完畢等情，有臺灣高等法院被告前案紀錄表1 份在卷
    可稽，其於受有期徒刑之執行完畢，5 年以內再犯本件有期
    徒刑以上之罪，為累犯，所犯2 罪均應依刑法第47條之規定
    加重其刑。
三、原審予以論科，固非無見，惟查原審就被告甲○○又於95年
    1 月18日12時許，在屏東縣東港鎮○○路1 號，因行跡可疑
    ，又為警採尿送驗而查獲施用第一、二級毒品部分未及審究
    ，尚有未洽，檢察官上訴請求就該部分被告甲○○施用毒品
    部分併案審判，為有理由，原判決自應予撤銷改判。審酌被
    告甲○○前經觀察、勒戒後，仍未戒斷其施用毒品之惡習，
    並參酌其素行狀況、犯罪之動機、目的、手段、所生戕害其
    身心情形及犯罪後坦承犯行，態度尚非惡劣等一切情狀，分
    別就其施用第一級毒品海洛因及第二級毒品甲基安非他命犯
    行，量處如主文所示之刑，並定其應執行刑為有期徒刑1 年
    6 月。扣案之殘渣袋1 只，確有第二級毒品甲基安非他命殘
    留，扣案之注射針筒1 支（編號552） ，亦有第一級毒品海
    洛因殘留，而該殘渣袋與第二級毒品甲基安非他命無從析離
    ；該注射針筒亦與第一級毒品海洛因無從析離，均應依毒品
    危害防制條例第18條第1 項前段之規定，沒收銷燬之。再扣
    案之空注射針筒1 支（編號551)，係被告甲○○所有，供其
    預備施用毒品犯行所用之物，業據其陳明在卷，爰依刑法第
    38條第1 項第2 款之規定，宣告沒收之。
據上論結，應依刑事訴訟法第369 條第1 項前段、第364 條、第
299 條第1 項前段，毒品危害防制條例第10條第1 項、第2 項、
第18條第1 項前段，刑法第11條、第56條、第47條、第38條第1
項第2 款、第51條第5 款，判決如主文。
本案經檢察官陳國全到庭執行職務。
中    華    民    國    95    年    5     月    22    日
                  刑事第六庭  審判長法  官  張盛喜
                                    法  官  范惠瑩
                                    法  官  李璧君
以上正本證明與原本無異。
施用安非他命部分不得上訴。
施用海洛因部分如不服本判決應於收受本判決後10日內向本院提
出上訴書狀，其未敘述上訴理由者，並得於提起上訴後10日內向
本院補提理由書狀（均須按他造當事人之人數附繕本）「切勿逕
送上級法院」。
中    華    民    國    95    年    5     月    22    日
                                    書記官  林明威
附錄本件判決論罪科刑法條：
毒品危害防制條例第10條
施用第一級毒品者，處6 月以上5 年以下有期徒刑。
施用第二級毒品者，處3 年以下有期徒刑。


司法院資訊處製作；財團法人民間司法改革基金會備份。
